臺灣桃園地方法院民事裁定　　　　　　　110年度抗字第148號
抗　告　人　黃秀雄　
代　理　人　曹文華　
相　對　人　魏道銓　


上列當事人間拍賣抵押物事件，抗告人對於中華民國110 年8 月
17日本院司法事務官所為110 年度司拍字第87號裁定提起抗告，
本院裁定如下：
    主  文
一、抗告駁回。
二、抗告程序費用新臺幣壹仟元由抗告人負擔。
    理  由
一、按抵押權人，於債權已屆清償期，而未受清償者，得聲請法
    院，拍賣抵押物，就其賣得價金而受清償，民法第873 條定
    有明文。而上開規定，為最高限額抵押權所準用，此觀諸民
    法第881 條之17規定自明。是抵押權人依此項規定聲請拍賣
    抵押物係屬非訟事件，法院所為准駁之裁定，無確定實體法
    上法律關係存否之性質，於債權及抵押權之存否無既判力，
    故袛須其抵押權已經依法登記，且債權已屆清償期而未受清
    償，法院即應為准許拍賣抵押物之裁定，至對於此項法律關
    係有爭執之人，自得提起訴訟以資救濟，不得僅以抗告程序
    聲明其爭執，並據為廢棄拍賣抵押物裁定之理由（最高法院
    51年台抗字第269 號判例要旨、51年10月8 日民刑庭總會決
    議（三）參照）。
二、本件相對人主張：抗告人於民國108 年5 月27日、107 年10
    月16日以如附件所示之不動產，供與相對人間所負債務之擔
    保，設定最高限額新臺幣（下同）18,900,000元、8,000,00
    0 元之抵押權2 筆，依法登記在案（下稱系爭抵押權），抗
    告人對相對人負債24,550,000元，已屆清償期而未為清償，
    為此聲請准予拍賣抵押物以資受償等語。原裁定依形式上審
    查相對人所提出之系爭抵押權之抵押權設定契約書、土地及
    建物登記謄本、他項權利證明書影本及等證據資料，而裁定
    准許相對人拍賣抵押物之聲請。
三、抗告意旨略以：抗告人近年罹患智商逐漸退化病症，抗告人
    不記得曾積欠相對人該筆債務，且相對人也沒有提出債權憑
    證；又依相對人所提出之債權明細表所載違約金，顯已達年
    息百分之36；另抗告人僅積欠1,008 萬元，非如相對人所稱
    之債權金額等語，並聲明廢棄原裁定。
四、經查，原裁定依相對人所提出之書證，為形式上之審查，認
    系爭抵押權所擔保之債權確實存在，並已屆清償期，而裁定
    准許相對人拍賣抵押物之聲請，自無不合。抗告人雖執上情
    提起抗告，然所陳僅涉及為抵押權擔保效力所及債權債務關
    係是否存在之實體上爭議，應循訴訟程序解決，不能以此作
    為請求廢棄准許拍賣抵押物裁定之理由。從而，抗告人提起
    抗告，請求廢棄原裁定，為無理由，應予駁回。
五、爰裁定如主文。
中    華    民    國   110    年    10    月    20    日
                  民事第四庭    法  官  林常智
　
以上正本係照原本作成。
如不服本裁定，僅得於收受本裁定正本送達後10日內，以適用法
規顯有錯誤為理由，向本院提出再抗告狀（須按他造當事人之人
數附繕本及繳納再抗告裁判費新臺幣1,000 元）。再抗告時應提
出委任律師或具有律師資格之人之委任狀；委任有律師資格者，
另應附具律師資格證書及釋明委任人與受任人間有民事訴訟法第
466 條之1 第1 項但書或第2 項所定關係之釋明文書影本。
　
中    華    民    國   110    年    10    月    20    日
                                書記官  石幸子
附件：